臺灣板橋地方法院刑事判決
　　　　　　　　　　　　　　　　　　 100年度訴字第2857號
公　訴　人　臺灣板橋地方法院檢察署檢察官
被　　　告　翁柜暉
上列被告因違反毒品危害防制條例案件，經檢察官提起公訴（
100年度毒偵字第6460號），因被告於準備程序中為有罪之陳述
，本院合議庭裁定由受命法官獨任進行簡式審判程序審理，判決
如下：
    主  文
翁柜暉施用第一級毒品，處有期徒刑陸月，如易科罰金，以新臺
幣壹仟元折算壹日；扣案之第一級毒品海洛因壹包（驗餘淨重零
點壹貳貳公克）併同難以析離之包裝袋壹只沒收銷燬。又施用第
二級毒品，處有期徒刑參月，如易科罰金，以新臺幣壹仟元折算
壹日；扣案之玻璃球吸食器壹個沒收。應執行有期徒刑捌月，如
易科罰金，以新臺幣壹仟元折算壹日；扣案之第一級毒品海洛因
壹包（驗餘淨重零點壹貳貳公克）併同難以析離之包裝袋壹只沒
收銷燬、玻璃球吸食器壹個沒收。
    事  實
一、翁柜暉前因施用毒品案件，經臺灣桃園地方法院以99年度毒
    聲字第1191號裁定送觀察、勒戒後，認無繼續施用毒品之傾
    向，於民國100年5月13日執行完畢釋放，並由臺灣桃園地方
    法院檢察署檢察官以100年度毒偵緝字第168號為不起訴處分
    。詎其仍未能戒除毒癮，分別基於施用第一級毒品海洛因、
    第二級毒品甲基安非他命之犯意，先於100年9月20日某時許
    ，在其友人位於桃園市○○路住處內，以將甲基安非他命放
    於玻璃球內燃燒吸食煙霧之方式，施用第二級毒品甲基安非
    他命1次；再於翌（21）日某時許，在其桃園市○○路695號
    住處內，以將海洛因摻入香菸後再予點火吸食煙氣之方式，
    施用第一級毒品海洛因1次。嗣翁柜暉於同年月22日19時10
    分許，在新北市○○區○○路1段7號前為警盤查時，在其所
    駕駛之車上查獲第一級毒品海洛因1包（驗餘淨重0.122公克
    ）、玻璃球吸食器1個，經警採集其尿液檢體送驗後，呈鴉
    片類及安非他命類陽性反應，始悉上情。
二、案經新北市政府警察局新莊分局移送臺灣板橋地方法院檢察
    署檢察官偵查起訴。
    理  由
壹、程序事項
    本件被告翁柜暉所犯者非為死刑、無期徒刑、最輕本刑為3
    年以上有期徒刑之罪或高等法院管轄第一審案件，其於準備
    程序進行中，先就被訴事實為有罪之陳述，經告知其簡式審
    判程序之旨，並聽取公訴人、被告之意見後，本院業已依刑
    事訴訟法第273條之1第1項之規定，裁定由受命法官獨任以
    簡式審判程序進行本案之審理。是依刑事訴訟法第273條之2
    之規定，本件之證據調查，即不受同法第159條第1項、第
    161條之2、第161條之3、第163條之1及第164條至第170條規
    定之限制。
貳、實體事項
一、上揭事實，業據被告於警詢、檢察官偵查中，暨本院準備程
    序及審理時均坦承不諱在卷，且其為警查獲後同日20時40分
    許所採集之尿液經送驗結果，呈嗎啡、可待因、安非他命及
    甲基安非他命之陽性反應，此有台灣檢驗科技股份有限公司
    100 年10月7 日濫用藥物檢驗報告1 份、新北市政府警察局
    新莊分局偵辦毒品案被移送者姓名及代碼對照表附卷可稽（
    見偵查卷第16頁、第41頁），另被告經查獲持有第一級毒品
    海洛因1 包（淨重0.123 公克，因鑑驗取樣0.001 公克，剩
    餘0.122 公克）、玻璃球吸食器1 個等情，亦有扣押物品目
    錄表、交通部民用航空局航空醫務中心100 年9 月30日航藥
    鑑字第1004892 號毒品鑑定書各乙份在卷可參（偵查卷第12
    頁、第42頁），足認被告之自白與事實相符。再者，被告前
    因施用毒品案件，經裁定送觀察、勒戒後，認無繼續施用毒
    品之傾向，於民國100 年5 月13日執行完畢釋放，並由臺灣
    桃園地方法院檢察署檢察官以100 年度毒偵緝字第168 號為
    不起訴處分乙節，有臺灣高等法院被告前案紀錄表1 份在卷
    可考，足認被告此次施用毒品犯行，已屬毒品危害防制條例
    第23條第2 項所稱「5 年內再犯」之情形。從而本案事證明
    確，被告犯行堪予認定。
二、論罪科刑：
(一)查海洛因、甲基安非他命分係毒品危害防制條例第2條第2項
    第1款、第2款所定之第一級、第二級毒品。核被告所為，係
    犯毒品危害防制條例第10條第1項之施用第一級毒品罪，及
    同條第2項之施用第二級毒品罪。被告為施用而持有海洛因
    、甲基安非他命之低度行為，分別為施用之高度行為所吸收
    ，均不另論罪。被告所犯上開2罪，犯意各別，行為互殊，
    應分論併罰。起訴書雖認被告本件犯行應依累犯規定加重處
    罰等語，然查被告翁柜暉因詐欺案件，固經臺灣桃園地方法
    院以100年度桃簡字第853號判處有期徒刑4月確定，惟該案
    於100年10月1日始易科罰金執行完畢，除此之外被告即別無
    其他受有期徒刑宣告之前科紀錄，有前述臺灣高等法院被告
    前案紀錄表1份在卷可供證明。是被告本件施用毒品之犯罪
    時間既為100年9月21日、22日，顯然係在該案有期徒刑執行
    完畢前所為，自與刑法第47條第1項累犯之要件未符，起訴
    書上開所指恐屬有誤，併此說明。
(二)爰審酌被告前已因施用毒品獲得不起訴處分之寬典，竟仍不
    知戒除，顯然漠視法令之禁制，惟犯罪後坦承犯行，且所犯
    之施用毒品犯行乃戕害自己身心健康，並未危及他人等一切
    情狀，分別量處如主文所示之刑，併定其應執行之刑暨易科
    罰金之折算標準。扣案之第一級毒品海洛因1包（驗餘淨重
    0.122公克），係本件被告施用所剩餘，業據被告於本院審
    理時供承在卷，爰依毒品危害防制條例第18條第1項，併同
    難以析離之包裝袋1只宣告沒收銷燬之；另扣案之玻璃球吸
    食器1個，係供被告施用甲基安非他命之用，且為被告所有
    之物，業據其供承在卷，爰依刑法第38條第1項第2款、第3
    項宣告沒收。
三、據上論斷，應依刑事訴訟法第273條之1、第299條第1項前段
    ，毒品危害防制條例第10條第1項、第2項、第18條第1項，
    刑法第11條前段、第41條第1項前段、第8項、第51條第5款
    、第38條第1項第2款、第3項，判決如主文。
本案經檢察官吳文正到庭執行職務。
中    華    民    國    100     年    1    月   30   日
                  刑事第七庭法  官  陳伯厚
上列正本證明與原本無異。
如不服本判決，應於判決送達後10日內敘明上訴理由，向本院提
出上訴狀 (應附繕本) ，上訴於臺灣高等法院。其未敘述上訴理
由者，應於上訴期間屆滿後20日內向本院補提理由書「切勿逕送
上級法院」。
                            書記官  田世杰
中    華    民    國   101    年    1     月    30    日